臺灣桃園地方法院刑事判決　　　　　　99年度審易字第2134號
公　訴　人　臺灣桃園地方法院檢察署檢察官
被　　　告　SUGIHARTO.
上列被告因家庭暴力之傷害案件，經檢察官提起公訴（99年度偵
字第26295號），本院判決如下：
    主  文
本件公訴不受理。
    理  由
一、公訴意旨如檢察官起訴書所載（如附件）。
二、按告訴乃論之罪，告訴人於第一審辯論終結前得撤回其告訴
    ，又告訴經撤回者，法院應諭知不受理之判決，刑事訴訟法
    第238 條第1 項、第303 條第3 款分別定有明文。本件被告
    SUGIHARTO HASAN 因起訴書犯罪事實欄所載行為，經告訴人
    即被害人陳莉娜提出告訴，檢察官認係犯刑法第277 條第1
    項之傷害罪嫌，乃提起公訴，惟依同法第287 條前段規定，
    須告訴乃論，茲據告訴人陳莉娜於本院審理中當庭撤回告訴
    ，有本院民國100 年3 月22日準備程序筆錄1 份在卷可稽，
    依前開法律規定，本件爰不經言詞辯論，逕為不受理判決之
    諭知。
三、據上論斷，應依刑事訴訟法第303 條第3 款、第307 條，判
    決如主文。
中    華    民    國    100     年    3   月    25    日
                      刑事庭  法  官  潘怡華
以上正本證明與原本無異。
如不服本判決應於收受判決後10日內向本院提出上訴書狀，並應
敘述具體理由。其未敘述上訴理由者，應於上訴期間屆滿後20日
內向本院補提理由書( 均須按他造當事人之人數附繕本) 「切勿
逕送上級法院」。
                               書記官  施春祝
中    華    民    國   100    年    3     月    25    日
附件：
臺灣桃園地方法院檢察署檢察官起訴書
                                     99年度偵字第26295號
    被      告  SUGIHARTO HASAN
                        男  27歲（民國71年12月13日生）
                        住桃園縣中壢市○○○○街193巷22
                          號4樓
                        居留證統一編號：HC00000000號
上列被告因家庭暴力之傷害案件，已經偵查終結，認應該提起公
訴，茲將犯罪事實及證據並所犯法條分敘如下：
            犯罪事實
一、SUGIHARTO HASAN與陳莉娜係夫妻，2人家具有家庭暴力防治
    法第3條第1款之家庭成員關係，詎SUGIHARTO HASAN竟分別
    於附表所示之時間，在桃園縣中壢市○○○○街193巷22號4
    樓住處內，與陳莉娜因瑣事發生爭執，SUGIHARTO HASAN竟
    分別基於傷害之犯意，徒手毆打陳莉娜，造成陳莉娜受有附
    表所示之傷害。
二、案經陳莉娜訴由桃園縣政府警察局中壢分局報告偵辦。
       證據並所犯法條
一、證據清單及待證事實
┌──┬──────────┬───────────────┐
│編號│證                據│待      證     事      實     │
├──┼──────────┼───────────────┤
│ 1  │被告SUGIHARTO HASAN │被告於附表所示之時間，徒手毆打│
│    │之自白              │告訴人陳莉娜。                │
├──┼──────────┼───────────────┤
│ 2  │告訴人之陳述        │同上。                        │
├──┼──────────┼───────────────┤
│ 3  │診斷證明書          │告訴人所受之傷勢。            │
└──┴──────────┴───────────────┘
二、核被告所為係犯刑法第277條第1項之傷害罪嫌。被告所犯前
    開各罪嫌間，犯意個別，行為互殊，請依數罪分論併罰。
三、依刑事訴訟法第251條第1項提起公訴。
  此  致
臺灣桃園地方法院
中    華    民    國    99    年    11    月    22    日
                              檢  察  官  張  姿  倩
本件證明與原本無異
中    華    民    國    99    年    12    月    1     日
                              書  記  官  林  鳳  儀
收受原本日期99年12月1日
所犯法條：刑法第277條第1項
中華民國刑法第277條（普通傷害罪）
傷害人之身體或健康者，處3年以下有期徒刑、拘役或1千元以下
罰金。
犯前項之罪因而致人於死者，處無期徒刑或 7 年以上有期徒刑
；致重傷者，處 3 年以上 10 年以下有期徒刑。
附表
┌───┬────────┬─────────────┐
│ 編號 │時           間 │告 訴 人 所 受 之 傷 勢   │
├───┼────────┼─────────────┤
│  1   │99年8月4日      │手部瘀傷、頭皮瘀腫、鼻部瘀│
│      │                │腫、腳部瘀傷、臀部瘀傷。  │
├───┼────────┼─────────────┤
│  2   │99年9月4日      │耳膜破裂、右前臂瘀腫。    │
├───┼────────┼─────────────┤
│  3   │99年11月12日    │右手掌輕微擦傷。          │
├───┼────────┼─────────────┤
│  4   │99年11月14日    │臉部、腳部、臀部瘀青、手肘│
│      │                │擦傷。                    │
└───┴────────┴─────────────┘